臺灣臺南地方法院民事判決
110年度訴字第1128號
原      告  華南商業銀行股份有限公司

法定代理人  張振芳  
訴訟代理人  李同和  
被      告  玉眾實業有限公司

兼  法  定
代  理  人  黃暄雅  

被      告  黃金宗  
上列當事人間請求清償借款事件，經本院於民國110年9月8日言
詞辯論終結，判決如下：
    主      文
一、被告應連帶給付原告新臺幣236萬6,646元，及如附表所示之
    利息、違約金。
二、訴訟費用新臺幣2萬4,463元由被告連帶負擔。
    事實及理由
一、原告起訴主張：
  ㈠被告玉眾實業有限公司（下稱玉眾公司）於民國106年2月17
    日邀同被告黃暄雅、黃金宗為連帶保證人向原告借款，並簽
    定授信契約書，約定借款額度以新臺幣（下同）300萬元為
    限，且願共同遵守授信契約書之約定。被告玉眾公司於106
    年2月18日分別向原告申請動撥借款210萬元及90萬元，約定
    借款期間均自106年2月18日起至111年2月18日止，按月平均
    攤還本金，利息分別按月依原告之定儲利率指數加碼年利率
    1.855％計付即2.655％（計算式：0.8％＋1.855％＝2.655％）、原
    告之定儲利率指數加碼年利率2.155％計付即2.955％（計算式
    ：0.8％＋2.155％＝2.955％）。
  ㈡被告玉眾公司於107年7月18日邀同被告黃暄雅、黃金宗為連
    帶保證人向原告借款，並簽定授信契約書，約定授信總額度
    以200萬元為限，且願共同遵守授信契約書之約定。被告玉
    眾公司於107年7月19日分別向原告申請動撥借款150萬元及5
    0萬元，約定借款期間均自107年7月19日起至110年7月19日
    止，按月平均攤還本金，利息分別按月依原告之定儲利率指
    數加碼年利率1.855％計付即2.655％（計算式：0.8％＋1.855％＝
    2.655％）、原告之定儲利率指數加碼年利率2.155％計付即2.
    955％（計算式：0.8％＋2.155％＝2.955％）。
　㈢被告玉眾公司於109年7月31日邀同被告黃暄雅、黃金宗為連
    帶保證人向原告借款，並簽定授信契約書，約定授信總額度
    以200萬元為限，且願共同遵守授信契約書之約定。被告玉
    眾公司於109年8月3日分別向原告申請動撥借款180萬元及20
    萬元，約定借款期間均自109年8月3日起至114年8月3日止，
    按月平均攤還本金，利息均按月依央行融通利率加年利率0.
    9％（目前以1％計息）計付。
  ㈣上開授信契約書均約定被告如遲延給付本金或利息時，另計
    付逾期在6個月內者，按約定借款利率10％計算；逾期超過6
    個月者，按約定借款利率20％計算之違約金，並約定如有授
    信契約書第6條、第7條之情事，借款視為全部到期。詎被告
    玉眾公司未依約繳納本息，被告玉眾公司已喪失期限利益，
    其上開借款均視為全部到期，迄今尚積欠原告本金236萬6,6
    46元及如附表所示之利息、違約金未清償。又被告黃暄雅、
    黃金宗為上開授信契約書之連帶保證人，依約應負連帶清償
    責任。原告爰依消費借貸及連帶保證之法律關係提起本件訴
    訟等語，並聲明：如主文第一項所示。
二、被告答辯：
  ㈠被告玉眾公司、黃暄雅表示：我願意還錢，但要有時間協調
    等語，惟未為聲明。
　㈡被告黃金宗表示：我跟原告來往10年以上，因為疫情關係耽
    誤很多，我們願意還錢，但現在有困難等語，惟未為聲明。
三、得心證之理由：
　㈠原告主張之上揭事實，已提出與其所述相符之授信契約書3份
    、授信動撥申請書兼借款憑證6份、放款戶帳號資料查詢單1
    份、放款戶資料查詢單1份等為證（見本院卷第21至76、115
    至116頁）。且被告對於原告主張之事實亦不爭執，是依上
    開證據調查結果，堪認原告之主張為真實。　
　㈡按借用人應於約定期限內，返還與借用物種類、品質、數量
    相同之物；遲延之債務，以支付金錢為標的者，債權人得請
    求依法定利率計算遲延利息。但約定利率較高者，仍從其約
    定利率；當事人得約定債務人於債務不履行時，應支付違約
    金，民法第478條、第233條第1項、第250條第1項分別定有
    明文。次按稱保證者，謂當事人約定，一方於他方之債務人
    不履行債務時，由其代負履行責任之契約；保證債務，除契
    約另有訂定外，包含主債務之利息、違約金、損害賠償及其
    他從屬於主債務之負擔；連帶債務之債權人，得對於債務人
    中之一人或數人或其全體，同時或先後請求全部或一部之給
    付，連帶債務未全部履行前，全體債務人仍負連帶責任，亦
    分別為民法第739條、第740條、第273條所明定。本件被告
    黃暄雅、黃金宗擔任被告玉眾公司向原告借款之連帶保證人
    ，然被告玉眾公司並未依約清償，從而，原告依消費借貸及
    連帶保證之法律關係，請求被告三人連帶給付236萬6,646元
    ，及如附表所示之利息、違約金，為有理由，應予准許。
四、末按共同訴訟人因連帶或不可分之債敗訴者，應連帶負擔訴
    訟費用；法院為終局判決時，應依職權為訴訟費用之裁判，
    民事訴訟法第85條第2項、第87條第1項分別定有明文。經核
    本件訴訟費用額為2萬4,463元（即第一審裁判費），爰確定
    本件訴訟費用之負擔如主文第二項所示。
五、據上論結，本件原告之訴，為有理由，依民事訴訟法第85條
    第2項、第87條第1項，判決如主文。
中　　華　　民　　國　　110 　年　　9 　　月　　29　　日
                  民事第五庭    法  官　廖建瑋    
以上正本係照原本作成。                                  
如對本判決上訴，須於判決送達後20日內向本院提出上訴狀。
如委任律師提起上訴者，應一併繳納上訴審裁判費。
中　　華　　民　　國　　110 　年　　9 　　月　　29　　日
                                書記官　鄭梅君
附表：      序號 債權本金 （新臺幣） 利息計算期間 （民國） 利率 違約金 （民國）      逾期6個月以內 按原利率百分之10 逾期6個月以上 按原利率百分之20 1 350,000元 110年4月18日起至清償日止 2.655% 110年5月19日起至 110年11月18日止 110年11月19日 起至清償日止 2 150,000元 110年4月18日起至清償日止 2.955% 110年5月19日起至 110年11月18日止 110年11月19日 起至清償日止 3 124,989元 110年4月19日起至清償日止 2.655% 110年5月20日起至 110年11月19日止 110年11月20日 起至清償日止 4 41,663元 110年4月19日起至清償日止 2.955% 110年5月20日起至 110年11月19日止 110年11月20日 起至清償日止 5 1,530,000元 110年5月3日起至清償日止 1% 110年6月4日起至 110年12月3日止 110年12月4日 起至清償日止 6 169,994元 110年5月3日起至清償日止 1% 110年6月4日起至 110年12月3日止 110年12月4日 起至清償日止 合計 2,366,646元